臺灣臺南地方法院刑事判決　　　　　　　100年度易字第555號
公　訴　人　臺灣臺南地方法院檢察署檢察官
被　　　告　李文熊
上列被告因竊盜案件，經檢察官提起公訴（九十九年度偵字第一
六六一０號），本院判決如下：
    主  文
李文熊踰越牆垣竊盜，處有期徒刑拾月。
    事  實
一、李文熊意圖為自己不法之所有，於民國九十九年十一月五日
    夜間至翌日即同年月六日上午八時三十分間某時，踰越黃泰
    元所經營，無人居住之位於臺南市○區○○路三段三三八號
    之橫益金紙行旁空地之鐵皮圍籬，再以不詳工具，破壞該金
    紙行後方鐵皮及防火板（毀損部分未據告訴）後，侵入該後
    店竊取黃泰元所有之水沈香一小瓶、大釘書機一支、缽一個
    、十元面額港幣二張、新臺幣五十元紙鈔一張、港幣（硬幣
    ）三十九元、文具用品一批等物。嗣經警於九十九年十一月
    十六日中午十二時三十分許，於獲得李文熊同意後，至其位
    於臺南市○○街七一號住處進行搜索並扣得其所竊上開等物
    （業經發還黃泰元）而查獲。
二、案經台南市政府警察局第五分局報告台灣台南地方法院檢察
    署檢察官偵查起訴。
    理  由
壹、證據能力之認定：
一、證人即被害人黃泰元之警詢筆錄係屬被告李文熊以外之人於
    審判外之陳述，且經被告於本院行準備程序時不同意採為證
    據，亦無證據得證前開證人於警詢中之陳述具有刑事訴訟法
    第一百五十九條之二所示「具有較可信之特別情況，且為證
    明犯罪事實存否所必要」之回復證據能力之外部情況要件，
    是前揭證人於警詢之證述，應不得採為本案證據。
二、九十二年修正公布之刑事訴訟法改採以當事人進行為主之訴
    訟制度，檢察官代表國家偵查犯罪、實施公訴，基於當事人
    一方原告之地位，就被告犯罪事實及訴訟條件與據以認定證
    據能力等訴訟程序上之事實，固應善盡舉證責任。然因檢察
    官訊問證人、鑑定人等被告以外之人時，均能遵守法律規定
    而不致違法取供，並令具結，可信性極高，為兼顧理論與實
    務，乃於同法第一百五十九條之一明定檢察官於偵查程序取
    得被告以外之人所為陳述，除顯有不可信之情況者外，均有
    證據能力，得為證據。故被告等當事人、代理人、辯護人、
    輔佐人若主張其顯有不可信之情形者，本乎當事人主導證據
    調查原則，自應負舉證責任，否則，被告以外之人向檢察官
    所為之陳述，毋庸另為證明，即得作為認定被告犯罪之證據
    ，最高法院九十六年度台上字第五六八四號著有判決可資參
    照。查本案被告雖主張被害人於偵查中證述無證據能力，惟
    並未舉證證明被害人於偵查中之證詞有何顯不可信之情形，
    而依本院調查證據之結果，亦無證據顯示被害人前開偵查中
    之證詞有何顯不可信之情形，是被害人前開於偵查中證述仍
    應得採為認定被告有罪之依據。
三、本案其餘認定有罪事實所引用之證據，檢察官、被告及其辯
    護人均未曾就證據能力表示異議，而各該證據依刑事訴訟法
    規定，經核亦無不具證據能力之情事，故依第一百五十九條
    之五之規定，均得作為認定被告犯罪事實之依據，合先敘明
    。
貳、犯罪事實之認定：
一、訊據被告矢口否認涉有竊盜罪行，辯稱：其從未去過被害人
    經營之橫益金紙行，扣案物品均係其在台南市區○○○路巴
    士停車站旁拾獲，並非其至被害人經營之金紙行所竊云云。
二、經查：
  (一)被害人黃泰元所經營位於南市○區○○路三段三三八號之橫
    益金紙行，於九十九年十一月五日夜間至翌日即同年月六日
    上午八時三十分間某時，遭人踰越鐵皮圍牆後，並以不詳之
    工具破壞該金紙行後方鐵皮及防火板之方式，侵入該店，並
    竊取被害人所有之水沈香一小瓶、大釘書機一支、缽一個、
    十元面額港幣二張、新臺幣五十元紙鈔一張、港幣（硬幣）
    三十九元、文具用品一批等物一節，業據被害人黃泰元於偵
    查中證述明確，並有街道定位圖、現場平面圖、失竊現場相
    片各件在卷（參見警卷第四四頁至第七六頁），此部分事實
    應堪認定。
  (二)被害人遭竊報警後，經承辦員警至橫益金紙行進行搜索，並
    於橫益金紙行牆壁內側查獲吸食過後棄置之煙蒂一枚等情，
    業據證人即承辦員警徐益利於本院審理時到庭證述屬實（參
    見本院卷第二六頁背面），並有查獲時之照片二紙在卷（參
    見警卷第六三頁），又該枚煙蒂上所留存ＤＮＡ－ＳＴＲ之
    型別與被告之ＤＮＡ－ＳＴＲ之型別相符，是堪認該煙蒂確
    係被告曾吸食過之煙蒂。參以該煙蒂棄置之位置係在橫益金
    紙行遭掀開之鐵皮牆壁內側橫向隔板上，旁邊即是成捆金紙
    放置處，此處顯非正常人員出入之地點，參以被告亦供稱其
    未曾至橫益金紙行消費等語（參見本院卷第二八頁背面），
    故應可排除該煙蒂係被告於本案案發前，曾至橫益金紙行購
    物時所留之可能性。依此，堪認該枚煙蒂應係被告於案發之
    際侵入橫益金紙行時所留。另承辦員警於九十九年十一月十
    六日中午十二時三十分許，於獲得被告同意後，至其位於臺
    南市○○街七一號住處進行搜索，在被告住處查獲被害人失
    竊之水沈香一小瓶、大釘書機一支、缽一個、十元面額港幣
    二張、新臺幣五十元紙鈔一張、港幣（硬幣）三十九元、文
    具用品一批等物一節，亦據證人徐益利、被害人分別於本院
    審理及偵查中結證屬實，而被告於本院審理時亦坦承曾同意
    承辦員警入內搜索（參見本院卷第二七頁），並有搜索扣押
    筆錄一份、現場照片十九張在卷（參見警卷第二四頁至第二
    五頁、第二七頁至第三六頁），此部分事實亦堪認定。從而
    ，根據前開所述案發現場發現被告吸食後所棄置之煙蒂，復
    在被告住處查獲被害人所失竊之物品，綜合判斷可知，被告
    確曾於九十九年十一月五日夜間至翌日即同年月六日上午八
    時三十分間某時至橫益金紙行竊盜。被告辯稱：其未曾至橫
    益金紙行，亦未曾行竊云云，顯與卷內證物所示不符，當無
    可採。
  (三)綜上所述，被告踰越牆垣竊盜犯行明確，堪以認定，應依法
    論科。
參、論罪科刑：核被告所為係犯刑法第三百二十一條第一項第二
    款之踰越牆垣竊盜罪。公訴意旨雖認被告於前開行竊時，尚
    攜帶可對人之生命、身體構成威脅，足資為兇器之工具，用
    以毀壞橫益金紙行之牆壁，因認被告所為，另涉有刑法第三
    百二十一條第一項第三款之攜帶兇器竊盜罪之要件等語。惟
    被告始終否認犯行，且該毀損橫益金紙行牆壁之工具未扣案
    ，無從認定是否已屬得以傷害他人生命、身體，足資為兇器
    之工具，況依該牆壁之損害狀況，亦無法排除被告破壞牆壁
    時，所使用者係天然之物，如石頭之類，而非屬兇器範疇（
    最高法院九十二年度台非字第三八號參照）。從而，本於罪
    證有疑，利歸於被告之原則，應認被告所為尚與刑法第三百
    二十一條第一項第三款之構成要件有間，併此敘明。爰審酌
    被告犯罪動機、手段、所得、對告訴人造成財物之損失、犯
    罪後始終否認犯行之態度等一切情狀，量處如主文所示之刑
    ，以資懲儆。
據上論斷，應依刑事訴訟法第二百九十九條第一項前段，刑法第
第三百二十一條第一項第二款，判決如主文。
本案經檢察官許華偉到庭執行職務
中    華    民    國   100    年    8     月    23    日
                    刑事第四庭法  官  卓穎毓
以上正本證明與原本無異。
如不服本判決應於收受本判決後10日內向本院提出上訴書狀，並
應敘述具體理由。其未敘述上訴理由者，應於上訴期間屆滿後20
日內向本院補提理由書狀（均須按他造當事人之人數附繕本）「
切勿逕送上級法院」。
                              書記官  林書婷
中    華    民    國   100    年    8     月    23    日
附錄法條：
中華民國刑法第321條（修法前）
犯竊盜罪而有左列情形之一者，處6月以上、5年以下有期徒刑：
一、於夜間侵入住宅或有人居住之建築物、船艦或隱匿其內而犯
    之者。
二、毀越門扇、牆垣或其他安全設備而犯之者。
三、攜帶兇器而犯之者。
四、結夥三人以上而犯之者。
五、乘火災、水災或其他災害之際而犯之者。
六、在車站、埠頭而犯之者。
前項之未遂犯罰之。